【裁判字號】    96,訴,4249
【裁判日期】    970605
【裁判案由】    毒品危害防制條例
【裁判全文】
臺灣臺中地方法院刑事判決              96年度訴字第4249號
公  訴  人  臺灣臺中地方法院檢察署檢察官
被      告  甲○○
指定辯護人  義務辯護人  蕭慶鈴律師
被      告  戊○○
指定辯護人  本院公設辯護人  己○○
上列被告因違反毒品危害防制條例案件，經檢察官提起公訴（96
年度偵字第18262、19782、24586號），本院判決如下：
    主    文
甲○○所犯如附表一所示之罪，各處如附表一所示之刑（含主刑
、從刑）。應執行有期徒刑拾陸年陸月；扣案如附表二編號一、
二所示之物沒收銷燬之，扣案如附表二編號三、四所示之物沒收
，未扣案之與戊○○共同販賣毒品所得合計新臺幣壹萬陸仟元連
帶沒收，如全部或一部不能沒收時，以其財產抵償之。
戊○○所犯如附表一所示之罪，均累犯，各處如附表一所示之刑
（含主刑、從刑）。應執行有期徒刑拾玖年陸月；扣案如附表二
編號一、二所示之物沒收銷燬之，扣案如附表二編號三、四所示
之物沒收，未扣案之與甲○○共同販賣毒品所得合計新臺幣壹萬
陸仟元連帶沒收，如全部或一部不能沒收時，以其財產抵償之。
甲○○其餘被訴販賣第一級毒品部分，無罪。
    犯罪事實
一、甲○○與戊○○（綽號「汽水」）為夫妻關係，其中戊○○
    前因施用第一、二級毒品、誣告及偽造文書等案件，經法院
    各判處有期徒刑七月、六月、四月及五月確定，並經法院就
    上開罪刑定應執行有期徒刑一年七月確定，入監執行後，經
    假釋付保護管束，已於民國九十三年十二月十一日保護管束
    期滿未經撤銷假釋視為執行完畢。詎戊○○仍不知悛悔警惕
    ，其與甲○○均明知海洛因、甲基安非他命為毒品危害防制
    條例第二條第二項第一款、第二款所列之第一級、第二級毒
    品，未經許可，不得持有、販賣，其等二人竟基於營利販賣
    第一級毒品海洛因、第二級毒品甲基安非他命之犯意聯絡，
    由戊○○或甲○○以門號0000000000號之行動電
    話（下稱前開0000000000號行動電話）為後述販
    賣第一、二級毒品聯繫工具之方式，而共同為附表（犯罪事
    實欄）所示之販賣第一級毒品海洛因及第二級毒品甲基安非
    他命之犯行【各次之交易時間、地點、金額及販賣毒品所得
    ，均詳如附表一（犯罪事實欄、販賣毒品所得欄）所示】。
    嗣於九十六年七月二十七日凌晨二時十五分許，在位於彰化
    市○○路○段五三九巷十號即「蔚藍汽車旅館」三○二號房
    間內，經警查獲甲○○（戊○○恰好外出），並扣得附表二
    所示之甲○○、戊○○共同為附表一編號八、九所示販賣第
    一、二級毒品犯行所用之物，經警再循線於九十六年十月十
    五日二十二時四十五分許，在戊○○位於彰化縣伸港鄉○○
    村○○路一之六號之住處查獲戊○○，因而查悉上情。
二、案經南投縣警察局移送臺灣臺中地方法院檢察署檢察官偵查
    起訴。
    理    由
一、證據能力之說明：
  (一)按刑事訴訟法有關傳聞法則及例外之規定（第一百五十九條
    至第一百五十九條之五），如條文已明定得為證據者（如第
    一百五十九條之一第一項），或依規定原則上有證據能力，
    但當事人未抗辯其有例外否定證據能力之情形者，即無庸就
    其如何具有證據能力而為說明。同法第一百五十九條之一第
    二項規定：「被告以外之人於偵查中向檢察官所為之陳述，
    除顯有不可信之情況者外，得為證據。」已揭示被告以外之
    人於偵查中向檢察官所為之陳述，原則上為有證據能力，僅
    於顯有不可信之情況，始例外否定其得為證據。是被告如未
    主張顯有不可信之情況時，檢察官自無從就無該例外情形而
    為舉證，法院亦無庸在判決中說明無例外情形存在之必要；
    僅於被告主張有例外情形而否定其得為證據時，法院始須就
    有無該例外情形予以調查審認。又被告有與證人對質及詰問
    證人之權利，其中所謂「對質」，是指被告與證人同時在場
    ，面對面互為質問之意。而被告之對質權，係藉由對質程序
    ，法院得以觀察其問答之內容與互動，親身感受而獲得心證
    ，有助於真實之發現；詰問權則係指訴訟上當事人有在審判
    庭輪流盤問證人，以求發現真實，辨明供述證據真偽之權利
    。現行刑事訴訟法對於詰問制度之設計，以同法第一百六十
    六條以下規定之交互詰問為實踐，屬於人證調查證據程序之
    一環；與證據能力係指符合法律所規定之證據適格，而得成
    為證明犯罪事實存在與否之證據資格，性質上並非相同。偵
    查中檢察官為蒐集被告犯罪證據，訊問證人旨在確認被告嫌
    疑之有無及內容，與審判期日透過當事人之攻防，調查人證
    以認定事實之性質及目的，尚屬有別。偵查中訊問證人，法
    無明文必須傳喚被告使之得以在場，刑事訴訟法第一百八十
    四條第二項亦僅規定因發見真實之必要，得命證人與被告對
    質，是檢察官偵查中雖未命證人與被告對質，尚非違法。此
    項未經被告對質之被告以外之人於偵查中向檢察官所為之陳
    述，依刑事訴訟法第一百五十九條之一第二項之規定，原則
    上屬於法律規定為有證據能力之傳聞證據，於例外顯有不可
    信之情況，始否定其得為證據，業如前述。現行刑事訴訟法
    關於行通常審判程序之案件，為保障被告之反對詰問權，復
    對證人採交互詰問制度，其未經詰問者，僅屬未經合法調查
    之證據，並非無證據能力，而禁止證據之使用。此項詰問權
    之欠缺，非不得於審判中由被告行使以資補正，而完足為經
    合法調查之證據。倘被告於審判中捨棄對質、詰問權，自無
    不當剝奪被告對質、詰問權行使之可言（最高法院九十七年
    度臺上字第一○六九號判決參照）。經查，被告甲○○及其
    辯護人對於證人丙○○於檢察官訊問時具結而為之證述，及
    被告戊○○及其辯護人對於證人丙○○、被告甲○○以證人
    身分均於檢察官訊問時具結而為之證述，於本院準備程序均
    陳明對證據能力無意見，亦均未於言詞辯論終結前聲明異議
    ，視為於審判程序同意作為證據，依前開說明，證人甲○○
    、丙○○之前揭證述，均有證據能力。再者，被告戊○○及
    其辯護人於本院審理時僅聲請就證人丙○○部分與之對質、
    詰問後，嗣證人丙○○於本院審理時經到庭結證且被告戊○○已與之對質、詰問，依前開說明，就證人甲○○、丙○○
    前揭證言部分，亦已踐行而完足合法調查證據之程序，附此
    敘明。
  (二)按被告以外之人於檢察事務官、司法警察官或司法警察調查
    中所為之陳述，與審判中不符時，其先前之陳述具有較可信
    之特別情況，且為證明犯罪事實存否所必要者，得為證據，
    刑事訴訟法第一百五十九條之二固定有明文。惟查，本案證
    人丙○○、丁○○於警詢時證述後，其嗣於本院審理時業已
    另具結作證，且證人丙○○、丁○○於警詢時之證述中與審
    判中不符之部分，復無刑事訴訟法第一百五十九條之二規定
    具有較可信之特別情況且為證明犯罪事實存否必要者，故依
    據刑事訴訟法第一百五十九條第一項之規定，證人丙○○、
    丁○○於警詢時之證述，自無證據能力。
  (三)又按被告以外之人（包括證人、鑑定人、告訴人、被害人及
    共同被告等）於審判外之陳述雖不符刑事訴訟法第一百五十
    九條之一至之四等四條之規定，而經當事人於審判程序同意
    作為證據，法院審酌該言詞陳述或書面陳述作成時之情況，
    認為適當者，亦得為證據；當事人、代理人或辯護人於法院
    調查證據時，知有刑事訴訟法第一百五十九條第一項不得為
    證據之情形，而未於言詞辯論終結前聲明異議者，視為有前
    項之同意，同法第一百五十九條之五定有明文。則本案除前
    開證據（即前述第(一)、(二)點理由所載內容）外，檢察官、被
    告二人及其辯護人對於本判決所引用後述言詞或書面陳述各
    項證據方法之證據能力，於本院準備程序均陳明對證據能力
    無意見，亦均未於言詞辯論終結前聲明異議，視為於審判程
    序同意作為證據，且本院審酌該等言詞或書面陳述作成之情
    況並無不當，依刑事訴訟法第一百五十九條之五第二項規定
    ，自均有證據能力。
二、訊據被告甲○○就前揭販賣第一級毒品及第二級毒品之犯罪
    事實均坦承不諱，訊據被告戊○○則矢口否認有前揭販賣第
    一級毒品、第二級毒品之不法犯行，辯稱：我不認識丙○○
    、丁○○，我也不可能叫我太太甲○○販賣毒品，甲○○於
    前揭時地為警查獲時扣得之包括海洛因十一包、甲基安非他
    命四包不是我的，且我實際是駕駛賓士廠牌之自用小客車、
    前開0000000000號行動電話非我持有使用，丙○○、丁○○證述我係駕駛ＢＭＷ廠牌之自用小客車交付毒品
    、撥打前開0000000000號行動電話向我購買毒品
    等情均與事實不符，且丙○○、丁○○證述我販賣毒品之內
    容亦不一致、復未能確認我販賣毒品之細節為何，不能依其
    等二人證述即認定我有販賣毒品之行為等語。被告戊○○辯
    護人則辯護稱：證人丙○○、丁○○均僅是向綽號「汽水」
    之人購買毒品，其中證人丙○○未能確認該販毒者之真正容
    貌，僅憑身形差不多即予指認被告，且證人丙○○、丁○○
    就交易毒品之過程語焉不詳、陳述前後亦不一致，自無從以
    證人丙○○、丁○○具有瑕疵之證言，即逕為不利被告戊○○之認定等語。經查：
  (一)前揭犯罪事實，業據被告甲○○於本院審理時坦白承認，且
    經證人丙○○於檢察官訊問時結證在卷（見九十六年度偵字
    第一八二六二號偵查卷第一五六、一五七頁），復經證人丙○○、丁○○均於本院審理時結證綦詳。此外，並有被告甲○○於前揭時地為警查獲時，經警扣得如附表二所示之物扣
    案可證，及申請人為證人丙○○之前開000000000
    0號行動電話通聯調閱查詢單、前開0000000000
    號行動電話之通訊監察書併附與前開0000000000
    號行動電話間於九十六年七月二十六日十九時三十五分許通
    話之譯文表各一件附卷可按（見南投縣政府警察局卷四第四
    二、四三、五九、六○頁）。且扣案之附表一編號一所示之
    海洛因十一包（含包裝重合計十八點零八公克）、附表二編
    號二所示之甲基安非他命四包（含包裝驗餘淨重合計七點五
    八○公克）經鑑驗結果，確分別為第一級毒品海洛因、第二
    級毒品甲基安非他命乙節，亦有法務部調查局九十六年九月
    二十四日調科壹字第○九六二三○六八九三○號鑑定通知書
    、行政院衛生署管制藥品管理局九十六年九月五日管檢字第
    ○九六○○○八九○八號鑑定書各一紙在卷足憑（見九十六
    年度偵字第一八二六二號偵查卷第一七一、一七八頁）。
  (二)被告戊○○嗣於本院審理時雖以前詞置辯，惟參諸被告戊○○於偵查中經檢察官聲請羈押而於法官羈押訊問時供承：我
    有販賣毒品給丁○○，是丁○○打電話給我約定見面地點，
    我向上線拿多少錢，我就賣給丁○○多少錢；我的手機門號
    後來有使用0000000000號；我有販賣安非他命給
    丙○○，交易方式相同等語（見本院九十六年度聲羈字第一
    八一八號卷七頁背面），嗣被告戊○○經檢察官起訴送審而
    於法官羈押訊問時亦自承：我太太甲○○被查獲時所扣得之
    海洛因十一包、甲基安非他命四包（即指附表二編號一、二
    所示之物），都是我的沒有錯等語明確（見本院卷二六頁）
    ，核與被告戊○○前開所辯相互矛盾、至為岐異，顯見被告
    戊○○前開所辯之真實性至有可疑，非可輕信。再者，被告
    戊○○之綽號為汽水，前開0000000000號行動電
    話係被告戊○○持用且係販賣毒品所使用之電話，被告甲○○亦會接聽來電購買毒品者之電話，並由被告戊○○外出將
    海洛因、甲基安非他命交付予購買毒品者，交易過程中海洛
    因的代號是「女孩子」、甲基安非他命的代號是「男孩子」
    ，而販賣毒品亦係被告二人之生活來源等情，業據被告甲○○以證人身分於檢察官訊問時結證明確（見九十六年度偵字
    第一八二六二號偵查卷第八至十三頁），與被告甲○○於本
    院審理時供承：我與戊○○有共同販賣第一級毒品海洛因及
    第二級毒品甲基安非他命，我是負責接電話，我接電話時就
    知道打電話來的人是要向戊○○買海洛因或甲基安非他命，
    戊○○要我負責接電話，我再把電話內容告訴戊○○，我接
    電話後，戊○○會再自己打電話給購買毒品的人聯繫後續事
    宜等語（見本院卷第九一、二五三頁背面），互核情節相符
    ，並有前開0000000000號行動電話撥打至前開0
    000000000號行動電話及其對話內容為：「大頭，
    我要處理男生二千」等語之前揭通訊監察譯文附卷可按（見
    南投縣政府警察局警卷四第六十頁）。且衡諸被告二人為夫
    妻關係、關係至為親密，被告甲○○自無甘冒偽證之重罪風
    險，無端故為攀誣構陷其配偶即被告戊○○之理，則被告甲○○前揭於檢察官訊問時不利被告戊○○之證言，已堪憑採
    。此外，再佐以：
  1.證人丙○○確向綽號「汽水」之被告戊○○買過約七、八次
    之安非他命，最後一次係於九十六年七月二十六日向被告戊○○購買新臺幣（下同）三千元之安非他命，交付安非他命
    之地點均在彰化縣伸港鄉○○路附近之全家便利商店，且被
    告戊○○係駕駛ＢＭＷ廠牌之自用小客車交付安非他命等情
    ，業據證人丙○○於檢察官訊問時結證在卷（見九十六年度
    偵字第一八二六二號偵查卷第一五六、一五七頁），且證人
    丙○○於本院審理時亦明確結證：我曾經接觸安非他命的毒
    品，是由我弟弟丁○○打電話買的，我出錢，我出錢買的安
    非他命是我及丁○○一起施用的，當時我知道對方綽號是「
    汽水」；我有見過「汽水」但是不太有印象；我所施用的安
    非他命，都是透過我弟弟丁○○撥打我的00000000
    00號行動電話向「汽水」購買；丁○○可能認識「汽水」
    ，所以我叫丁○○幫我撥打電話，我在檢察官訊問時因為怕
    連累丁○○，所以才說是我自己撥的，「汽水」的電話應該
    就是0000000000號行動電話，檢察官訊問時當時
    我的印象應該是如此；每次交易安非他命數量只有一點點，
    是以塑膠袋裝的一小包，每次交易都是如此；我與丁○○一
    起去拿安非他命只有一、二次，有時候是丁○○自去拿安非
    他命，我並無自己單獨去拿過安非他命；我與丁○○一起去
    拿毒品，是由我騎乘摩托車載丁○○，我把錢拿給丁○○，
    叫丁○○去交易毒品，「汽水」拿到錢，我們拿到安非他命
    就走了；我總共是買七、八次安非他命，因為有時候是丙○○自己去買的，有時候是我與丁○○一起去買的；事情發生
    到現在已經事隔很久，不太有印象，我於九十六年九月二十
    七日警詢及檢察官訊問結證作筆錄時對「汽水」的印象比較
    清楚；我與丁○○加起來，就我知道是買七、八次的安非他
    命，錢都是我出的；我在警詢時有指認戊○○的照片，交易
    毒品當時坐在車上的人是理平頭，身材就與我指認照片上的
    這個人（即指戊○○）差不多，所以我就指認這個人是「汽
    水」；我於警詢時覺得給我指認編號七相片上之人（即指戊○○）與我交易安非他命時坐在車上的人非常像，所以我就
    指認該相片上之人；我從九十六年五、六月開始買安非他命
    ，最後一次是九十六年七月二六日，這段期間我約一、二星
    期買一次安非他命，數量都是買一包，一包可以施用二、三
    次，這七、八次我與丁○○一起去都是在彰化縣伸港鄉○○
    路附近的全家便利商店外面；九十六年七月二十六日十九時
    二十七分之通話譯文表（即指前揭當日十九時三十五分之通
    話譯文表）最後這次的這通電話不是我打的，最後這次確定
    是買三千元安非他命，之前有時候買二千元安非他命，有時
    候買一千元安非他命，一千元買二次，其他都是買二千元，
    最後這次的電話是丁○○撥打的；我與丁○○一起去向戊○○購買安非他命時，當時戊○○是開ＢＭＷ的車等語（見本
    院卷第一七六至一八一、一九二頁）。
  2.證人丁○○於本院審理時亦結證：我有施用海洛因及安非他
    命；我有向在庭的戊○○購買海洛因，我於警詢時所說曾經
    向綽號「汽水」的男子購買海洛因，「汽水」就是在庭的戊○○；我除了向「汽水」買海洛因外，也有向「汽水」買安
    非他命；我向「汽水」買安非他命的錢，有時候是我與我哥
    哥丙○○一起出錢買，有時候是丙○○拿錢給我去買；我都
    是以丙○○的0000000000號行動電話，撥打00
    00000000號行動電話向「汽水」買安非他命；我記
    得有一、二次購買安非他命，我是與丙○○一起去向「汽水
    」買的；前揭九十六年七月二十六日十九時三十五分通話譯
    文表的這通電話內容是我說的，當時我是要向「汽水」買安
    非他命；我於警詢時所說：我在彰化縣彰化市○○路○段五
    三九巷十號「蔚藍汽車旅館」附近萊爾富超商，以丙○○的
    0000000000號行動電話撥打給「汽水」，向汽水
    買海洛因五百元及安非他命二千元，「汽水」叫我在原地等
    ，約十幾分鐘後，「汽水」自己開ＢＭＷ的汽車過來等語，
    是正確的，這次的交易是在庭的戊○○親自把海洛因與安非
    他命交給我（即指附表一編號八之犯罪事實部分）；我是向
    「汽水」買海洛因五百元一次，另一次是向「汽水」買海洛
    因五百元及安非他命二千元（即指附表一編號一、八之犯罪
    事實部分）；我向戊○○購買毒品時，戊○○都是開ＢＭＷ
    的車來交付毒品等語（見本院卷第一八四至一九一頁）。
  3.綜核證人甲○○、丙○○、丁○○就被告戊○○前揭販賣毒
    品諸如：交易毒品之聯繫方法、時間、地點、數量、價格、
    交付毒品及其付款方式等重要情節，互核情節大致相符，足
    見證人丁○○、丙○○顯無甘冒偽證之重罪處罰風險，故為
    攀誣構陷被告戊○○涉犯本案販賣毒品重罪之情事。且查，
    扣案附表二編號二所示之甲基安非他命四包（含包裝驗餘淨
    重合計七點五八○公克）經鑑驗結果，確為第二級毒品甲基
    安非他命乙節，已如前述。又證人丁○○於九十六年七月二
    十七日，因施用第一級、第二級毒品案件為警查獲後，旋即
    經法院裁定令入勒戒處所施以觀察勒戒，因有繼續施用毒品
    之傾向，再經法院裁定令入戒治處所施以強制戒治等情，業
    據證人丁○○於本院審理時結證在卷，並有臺灣雲林監獄九
    十七年二月十四日函附卷可按（見本院卷第一三頁）；另證
    人丙○○則於九十六年九月二十七日，因施用第二級毒品案
    件為警查獲後，經警採集其尿液送往詮昕科技股份有限公司
    以氣相層析質譜儀法檢驗結果，確呈第二級毒品甲基安非他
    命於人體代謝後之安非他命、甲基安非他命陽性反應，業經
    法院裁定令入勒戒處所施以觀察勒戒等情，亦據證人丙○○
    於本院審理時結證在卷，並有南投縣政府警察局九十六年十
    月十九日函併附委託鑑驗尿液真實姓名對照表、詮昕科技股
    份有限公司九十六年十月十二日濫用藥物尿液檢驗報告各一
    紙附卷可憑（見臺灣臺中地方法院檢察署九十六年度偵字第
    二四五八六號偵查卷第二一至二三頁）。而按施用甲基安非
    他命者，其尿液中之代謝物為甲基安非他命及安非他命，依
    現行濫用藥物尿液檢驗作業準則，其甲基安非他命濃度大於
    五百ng/ml，且其代謝物安非他命濃度大於二百ng/ml者，判
    定為甲基安非他命陽性反應；施用安非他命者，其尿液代謝
    物應為安非他命陽性反應，不會產生有甲基安非他命陽性反
    應。施用甲基安非他命者，其尿液代謝物會呈甲基安非他命
    及安非他命陽性反應；人體施用甲基安非他命後，在主要代
    謝物中未改變形態之甲基安非他命佔施用劑量達百分之四十
    三，而安非他命佔百分之五等情，有內政部警政署刑事警察
    局九十三年四月二十七日（九三）刑鑑字第○九三○○八六
    二一三號函、行政院衛生署管制藥品管理局九十三年五月六
    日管檢字第○九三○○○三八九六號函、法務部法醫研究所
    九十三年四月二十八日法醫毒字第○九三○○○一三一八號
    函及法務部調查局九十三年四月二十七日調科壹字第○九三
    ○○一五三○七○號函釋在案。從而，證人丁○○、丙○○
    確均有施用第二級毒品甲基安非他命及證人丁○○確有施用
    第一級毒品海洛因以解毒癮之需求乙節，足堪認定外，由此
    益見證人丙○○、柯正前開不利被告戊○○之證述，確與事
    實相符。且依前開說明，證人丙○○、丁○○證述時雖均使
    用安非他命一語，然其等二人實際上向被告二人購買之第二
    級毒品，確係甲基安非他命無訛，亦堪認定。
  (三)按證人之證詞，屬供述證據之一種，而供述證據具有其特殊
    性，與物證或文書證據具有客觀性及不變性並不相同。蓋人
    類對於事物之注意及觀察，有其能力上之限制，未必如攝影
    機或照相機般，對所發生或經歷的事實能機械式無誤地捕捉
    ，亦未必能洞悉事實發生過程之每一細節及全貌。且常人對
    於過往事物之記憶，隨時日之間隔而漸趨模糊或失真，自難
    期其如錄影重播般地將過往事物之原貌完全呈現。此外，因
    個人教育程度、生活經驗、語言習慣之不同，其表達意思之
    能力與方式，亦易產生差異。故供述證據每因個人觀察角度
    、記憶能力、表達能力、誠實意願、嚴謹程度及利害關係之
    不同，而有對相同事物異其供述之情形發生，而其歧異之原
    因，未必絕對係出於虛偽所致。是以證人之證詞，遇有前後
    不一，或彼此互相齟齬之情形，法院應就其全盤供述之意旨
    ，佐以卷內證據為綜合判斷，並依據經驗法則及論理法則，
    詳予剖析其供述異、同之情形，調查其他必要之證據，以去
    瑕存真，定其取捨，若足認其關於基本事實之陳述，果於真
    實性無礙時，即非不得予以採信。況證人之供述，前後稍有
    不符或相互間有所歧異，究竟何者可採，事實審法院非不可
    本於經驗法則，斟酌其他情形，作合理之比較，定其取捨；
    若其基本之陳述與真實性無礙時，仍非不得予以採信，非謂
    一有不符或矛盾，即認其全部均為不可採信；從而供述之一
    部認為真實者，予以採取，自非證據法則所不許。因之，證
    人供述前後縱有差異，事實審法院依憑證人前後之供述，斟
    酌其他證據，本於經驗法則與論理法則，取其認為真實之一
    部，作為論罪之證據，自屬合法，亦迭經最高法院著有判決
    足按。證人甲○○就其與被告戊○○前揭共同販賣海洛因、
    甲基安非他命犯行之分工方式，及證人丙○○、丁○○就前
    揭毒品交易之重要情節，其等三人均已結證綦詳，堪予憑採
    ，有如前述。則證人丙○○就前揭九十六年七月二十六日十
    九時三十五分許通話譯文表所示之電話係其自己或係證人丁○○所撥打、購買甲基安非他命之次數，及證人丙○○、丁○○共同出資購買甲基安非他命之次數乃至其等二人第一次
    共同購買甲基安非他命之確實始點為何等交易細節，證人丙○○雖有先後證述不一或證人丙○○、丁○○二人證述互不
    一致之情事，其中除證人丙○○、丁○○均證述購買甲基安
    非他命之次數為七、八次乙節，應以對被告二人有利認定即
    ：被告販賣證人丙○○、丁○○二人甲基安非他命之次數為
    七次（即附表一編號二至七、九部分）外，自不得僅憑證人
    丙○○、丁○○上開細節部分有所瑕疵，即認其等二人之證
    言不可採，亦甚明灼。
  (四)按非法販賣海洛因等毒品之交易型態，有所謂「大盤」、「
    中盤」或「小盤」之分。其中「大盤」或「中盤」者，倘時
    機掌握得宜，或可查獲電子秤、帳冊、分裝袋等販賣工具，
    且因購買者眾，一旦事發，必有多數知情或買受人等可為證
    人。然在「小盤」與偶發之零星交易，因係一手交錢，一手
    交貨，交易方法簡單，對象不多，無須使用任何販賣工具，
    亦無記載帳冊之必要。此種交易方式，因交易時間短暫，未
    必有第三者知悉其情事，且茍非警方事先獲知情報，甚難於
    交易現場當場查獲。法院固不應僅憑購買者片面之指證，據
    以認定被告之非法販賣毒品之犯行，然購買者之指證，在證
    據法則上既屬人證之一種，與被告之自白，不得作為認定事
    實唯一證據之情形不同，如購買者之指證，並無矛盾或瑕疵
    ，亦未違背經驗法則與論理法則時，自不應僅因無法查得其
    他直接佐證，即對購買毒品者所為對販毒者不利之指證，全
    然捨棄不採（最高法院九十三年度臺上字第五七四二號判決
    意旨參照）。經查，本案就附表一編號一至七之犯罪事實部
    分，雖未查獲扣得任何毒品等物證。然偵辦販賣毒品之案件
    ，本不以查獲毒品或現金為必要，實際上，依偵查實務之運
    作，因販賣毒品係重大違法行為，非可公然為之，且有其獨
    特之販售通路及管道，多半皆以透過電話通聯並以代號、暗
    碼等隱晦方式暗中進行，故未能查獲毒品、現金或電子秤、
    分裝杓、夾鏈帶等相關物證之案件，亦所在多有。況且，本
    案警方查獲被告甲○○時，距離證人丁○○就附表一編號一
    之購買第一級毒品海洛因及證人丙○○、丁○○附表編號二
    至七之購買第二級毒品甲基安非他命時，二者相隔已有相當
    時間，毒品交易早已完成，證人丙○○、丁○○為解毒癮亦
    已將該毒品施用完畢，自難扣得相關物證，自無從以此作為
    有利被告二人之認定，亦甚明灼。
  (五)又我國查緝毒品海洛因、甲基安非他命之施用或販賣一向執
    法甚嚴，對於販賣海洛因、甲基安非他命者尤科以重度刑責
    ，又販賣海洛因、甲基安非他命既係違法行為，當非可公然
    為之，亦無公定價格，且容易分裝並增減份量，而每次買賣
    之價量，可能隨時依雙方關係深淺、資力、需求量及對行情
    之認知、來源是否充裕、查緝是否嚴謹、購買者被查獲時供
    述購買對象之可能風險之評估等情形，而異其標準，非可一
    概而論；而買受毒品之人通常亦無法探知販毒者賺取利潤幾
    何，是販賣毒品之利得，除被告坦承犯行或價量俱臻明確外
    ，委難察得實情，販賣之人從價差或量差中牟利之方式雖異
    ，其意圖營利之販賣行為則同一。是以因海洛因、甲基安非
    他命均量微價高，販賣者率有利益可圖，被告二人對於販賣
    海洛因、甲基安非他命可否獲取金錢利潤乙事，自當極為重
    視，苟非確實有利可圖，以被告二人與證人丙○○、丁○○
    非屬至親，證人丙○○、丁○○係因購買毒品始與被告二人
    接觸聯繫，甚且被告戊○○係以將第一、二級毒品攜至公共
    場所販賣予他人之方式為之，於此情形，被告二人豈會願意
    對證人丙○○、丁○○未賺取任何毒品之價差，甚且無償或
    無利可圖提供量微價高之甲基安非他命、海洛因供證人丙○○、丁○○施用，並甘冒遭警查獲之風險而如此作為之理。
    則被告甲○○雖未供述確認賺取差價之具體金額為何，且因
    被告戊○○否認有販賣海洛因、甲基安非他命之犯行，而無
    可查證其賣出確實賺取之差價，惟依前開說明，並佐以販賣
    毒品亦係被告二人之生活來源，已如前述，則被告二人販賣
    海洛因、甲基安非他命確有意圖營利之犯意並賺取差價，足
    堪認定。
  (六)綜上所述，足認被告甲○○前揭自白確與事實相符，被告戊○○前開所辯，顯係事後卸責之詞，不足採信。是本案事證
    明確，被告二人前揭販賣第一、二級毒品之犯行，均堪認定
    ，應依法論科。
三、論罪科刑：
  (一)查海洛因、甲基安非他命分別為毒品危害防制條例第二條第
    二項第一款、第二款所稱之第一級、第二級毒品，不得持有
    、販賣，被告甲○○、戊○○二人持之以供販賣，故核被告
    二人所為附表一（編號一、八部分）所示之二次販賣海洛因
    犯行，均係犯毒品危害防制條例第四條第一項之販賣第一級
    毒品罪；被告二人所為附表一（編號二至九部分）所示之八
    次販賣甲基安非他命犯行，均係犯同條例第四條第二項之販
    賣第二級毒品罪。
  (二)被告二人如附表一所示各次持有第一級毒品海洛因、第二級
    毒品甲基安非他命之低度行為，各為販賣之高度行為所吸收
    ，均不另論罪。
  (三)被告二人間，就附表一（編號一、八）所示之二次販賣第一
    級毒品犯行，及就附表一（編二至九）所示八次販賣第二級
    毒品犯行，均互有犯意聯絡及行為分擔，均各為共同正犯。
  (四)被告二人就附表一編號八所示之販賣第一、二級毒品犯行部
    分，係同時、同地販賣交付予證人丁○○，為屬想像競合犯
    ，應從一重依販賣第一級毒品罪處斷。
  (五)又按刑法已於九十四年二月二日修正刪除原第五十六條所定
    連續犯規定，並自九十五年七月一日施行，則數行為而犯同
    一之罪名者，其發生在修正刑法施行後者，即不能再適用修
    正前刑法第五十六條之規定論以連續犯（最高法院九十五年
    度第八次刑事庭會議決議第五點第(四)款參照）。再揆之原刑
    法第五十六條連續犯修正之理由略謂：「對繼續（指反覆多
    次）犯同一罪名之罪者，均適用連續犯之規定論處，不無鼓
    勵犯罪之嫌，亦使國家刑罰權之行使發生不合理之現象。」
    、「基於連續犯原為數罪之本質及刑罰公平原則之考量，爰
    刪除有關連續犯之規定」等語，顯見基於概括犯意，多次販
    賣毒品之行為，於刑法修正前，固得依連續犯之例，論以一
    罪，但於修正刑法施行後，所為之數販賣毒品行為，即應回
    歸本來就應賦予複數法律效果之原貌，而各自獨立評價之數
    罪。而所謂「集合犯」是指立法者所制定之犯罪構成要件中
    ，本就預定有數個同種類之行為將反覆實行之犯罪而言，將
    各自實現犯罪構成要件之多數行為，總括或擬制成一個構成
    要件之「集合犯」行為，而論以一罪。是以對於集合犯，必
    須從嚴解釋，以符合立法者之本意。觀諸毒品危害防制條例
    第四條第一項規定之販賣第一級毒品罪之構成要件文義，實
    無從認定立法者本即預定該犯罪之本質，必有數個同種類行
    為而反覆實行之集合犯態樣。又所指接續犯乃指單一犯意，
    在時間、空間密接之犯罪情形而言，否則，即不符合接續犯
    之要件。核之反覆多次之販賣毒品行為，其在時間差距上，
    可以分開，各具獨立性，在九十五年七月一日修正刑法施行
    前，從未將多次販賣毒品之行為，視為集合犯或接續犯，則
    在修正刑法施行後，自難僅因連續犯刪除後，多次販賣毒品
    行為，須按數罪併罰，行為人可能受重刑制裁，即遷就其利
    益，強將原屬於連續犯之數個獨立犯罪之行為，不當解釋為
    集合犯或接續犯。因此，就刑法修正施行後之多次販賣毒品
    犯行，採一罪一罰，始符合刑罰公平原則。依前開說明，被
    告二人所犯如附表一所示之二次販賣第一級毒品及七次販賣
    第二級毒品之行為，自應按數罪分論併罰之，方稱允當（最
    高法院九十七年度臺上字第八七三號判決意旨參照）。是被
    告二人就附表一之各次販賣第一級毒品及第二級毒品之犯行
    ，犯意各別，行為互殊，應予分論併罰。
  (六)另被告戊○○前因施用第一、二級毒品、誣告及偽造文書等
    案件，經法院各判處有期徒刑七月、六月、四月及五月確定
    ，並經法院就上開罪刑定應執行有期徒刑一年七月確定，入
    監執行後，經假釋付保護管束，已於九十三年十二月十一日
    保護管束期滿未經撤銷假釋視為執行完畢等情，有臺灣高等
    法院被告前案紀錄表附卷可稽，其於有期徒刑執行完畢後五
    年內故意再犯本案有期徒刑以上之九罪，均為累犯，就附表
    一所示各次販賣第一級毒品之罰金刑部分，均應依法加重其
    刑（死刑、無期徒刑依法不得加重）；就附表一所示各次販
    賣第二級毒品部分，均應依法加重其刑。
  (七)又按販賣第一級毒品罪之法定刑為「死刑或無期徒刑；處無
    期徒刑者，得併科新臺幣一千萬元以下罰金」，販賣第二級
    毒品罪之法定刑為「無期徒刑或七年以上有期徒刑，得併科
    新臺幣七百萬元以下罰金」，毒品危害防制條例第四條第一
    項、第二項分別定有明文。然同為販賣第一、二級毒品者，
    其原因動機不一，犯罪情節未必盡同，或有大盤毒梟者，亦
    有中、小盤之分，所造成危害社會之程度自屬有異，法律科
    處此類犯罪，所規定之法定最低本刑卻均相同，顯有違「罰
    當其罪」之原則。職是之故，若審酌個案情狀，認為處以有
    期徒刑，即可收懲儆之效，並足以達到防衛社會目的者，自
    非不可依客觀之犯行與主觀之惡性二者加以考量其情狀，是
    否有可憫恕之處，適用刑法第五十九條之規定酌量減輕其刑
    ，期使個案裁判之量刑，能斟酌至當，符合比例原則。查被
    告二人前揭販賣第一級毒品之次數為二次、販賣第二級毒品
    之次數為七次（其中附表一編號八部分係同時販賣第一、二
    級毒品），且每次數量甚微，總數量與所得不多（如附表一
    所示），被告二人前揭販賣第一、二級毒品情節暨所得財物
    ，顯無從與大盤毒梟相擬，核其情節，若處以法定最低本刑
    無期徒刑、七年有期徒刑，猶嫌過重，實屬情輕法重，在客
    觀上足以引起一般之同情，難認無可憫恕之處，依其情狀處
    以有期徒刑，始符量刑之平允，被告二人爰均依刑法第五十
    九條之規定，酌量減輕其刑，其中被告戊○○部分並均先加
    重後減輕之（即販賣第一級毒品之法定刑中得併科罰金刑部
    分，及販賣第二級毒品之法定刑部分）。
  (八)爰審酌被告二人均明知海洛因、甲基安非他命均屬戕害他人
    身心之毒品，其等二人不思循正常途徑賺錢，竟為貪圖利益
    ，鋌而走險販毒，戕害國民身心健康，且販賣毒品之期間非
    短，危害社會治安情節甚鉅，惡性非輕，其中被告戊○○前
    有妨害自由、竊盜、妨害兵役治罪條例、施用第一、二級毒
    品、誣告、偽造文書等刑事犯罪紀錄，堪認素行非佳；被告
    甲○○於本案行為前則尚無刑事犯罪紀錄，有臺灣高等法院
    被告前案紀錄表在卷可考，堪認素行尚佳，再兼衡酌被告甲○○犯後尚知醒悟、坦承犯行之犯罪後態度，被告戊○○犯
    後仍飾詞卸責、未見悔意之犯罪後態度，及被告二人本案各
    次販賣第一級毒品及第二級毒品犯行尚屬小額交易，且販賣
    毒品所得合計僅一萬六千元，犯罪情節尚與一般大毒梟販賣
    毒品之數量、金額甚鉅有別，暨被告二人之生活狀況、智識
    程度、犯罪之動機、目的、手段等一切情狀，爰各量處被告
    二人分別如附表一所示之刑，並定其應執行之刑，以示懲儆
    。
  (九)沒收之諭知：
  1.扣案之附表二編號一所示之海洛因一包（含包裝重合計十八
    點零八公克），為被告二人供犯附表一編號八所示販賣第一
    級毒品所用之物；扣案之附表二編號二所示之甲基安非他命
    四（含包裝驗餘淨重合計七點五八○公克），為被告二人供
    犯附表一編號八、九所示販賣第二級毒品所用之物，且各屬
    毒品危害防制條例第二條第二項第一款、第二款規定之第一
    、二級毒品，應依毒品危害防制條例第十八條第一項前段之
    規定，不問屬於犯人與否，均沒收銷燬之【各詳如主文第一
    、二項即附表一編號八、九（宣告刑欄）所示，及如主文第
    一、二項所示定應執行刑部分所示】。
  2.按毒品危害防制條例第十九條第一項有關沒收之規定，係刑
    法第三十八條第一項第二款、第三項之特別規定，採義務沒
    收主義，故供犯該項所列之罪所用之物，如屬於犯人所有者
    ，自應予沒收。則扣案之附表二編號三、四所示之物，係被
    告甲○○所有，供犯附表一編號八、九販賣毒品所用之物，
    業據被告甲○○於本院審理時供明在卷，各應依同條例第十
    九條第一項之規定，宣告沒收【各詳如主文第一、二項即附
    表一編號八、九（宣告刑欄）所示，及如主文第一、二項所
    示定應執行刑部分所示】；又被告二人前揭各次販賣第一級
    毒品及販賣第二級毒品之所得【各如附表一（販賣毒品所得
    欄）所示之金額，合計為一萬六千元】，雖未據扣案，但不
    能證明業已費失，均應依同條例第十九條第一項規定，宣告
    沒收，如全部或一部不能沒收時，以其財產抵償之【各詳如
    主文第一、二項即附表一（宣告刑欄）所示，及如主文第一
    、二項所示定應執行刑部分所示】。
  3.至未扣案之前開行動電話（含ＳＩＭ卡一張），固堪認係屬
    被告二人持有使用充為販賣本案毒品之聯絡電話，有如前述
    ，惟無積極證據證明係屬被告二人所有，自無從宣告沒收。
  4.再者，被告甲○○於前揭時地，經警查獲時扣得之電子磅秤
    一臺、手機五支（包括門號為0000000000、00
    00000000號之ＳＩＭ卡各一張）、吸食器二組，及
    嗣被告戊○○於前揭時地，經警查獲時扣得之手機三支（包
    括門號為0000000000、0000000000、
    0000000000號之ＳＩＭ卡各一張）、勺子一支、
    香菸一支、吸食器一組，均無積極證據證明與本案犯罪有關
    ，自無從為沒收之諭知；又被告甲○○於前揭時地經警查獲
    時，經警併自當時亦在前揭「蔚藍汽車旅館」三○二號房間
    內之案外人曾子袁處扣得之海洛因一包（含包裝重○點二七
    公克）、安非他命一包（含包裝重○點二九公克），雖係違
    禁物，惟此部分係案外人曾子袁另涉犯施用毒品案件之重要
    證據，爰不宣告沒收，附此敘明。
四、無罪部分：
  (一)公訴意旨另以：被告甲○○明知海洛因為毒品危害防制條例
    第二條第二項第二款規定之第一級毒品，未經許可，不得持
    有、販賣或運輸，竟與居住在臺中縣大肚鄉不詳地點之真實
    姓名年籍不詳、綽號「添壽」成年男子（下稱「添壽」）基
    於營利以販賣第一級毒品海洛因之犯意聯絡，先於九十六年
    七月十七日下午某時，在臺中縣大肚鄉某處，被告甲○○向
    「添壽」購得三萬元之第一級毒品海洛因，再運送至彰化縣
    員林鎮路邊，交予真實姓名年籍不詳、綽號「阿牛」成年男
    子（下稱「阿牛」），並由「阿牛」販賣後，「阿牛」再將
    販賣毒品所得三萬元交予被告甲○○；再於九十六年七月二
    十日下午約二、三時許，被告甲○○帶同「阿牛」至臺中縣
    大肚鄉某處，向綽號「添壽」購得三萬元之第一級毒品海洛
    因，並運送至雲林縣斗六市某處予買家後，再交付販賣毒品
    所得三萬元交予被告甲○○。因認被告甲○○此部分亦涉犯
    違反毒品危害防制條例第四條第一項之販賣第一級毒品罪嫌
    等語。
  (二)按犯罪事實應依證據認定之，無證據不得認定犯罪事實；又
    不能證明被告犯罪者，應諭知無罪之判決，刑事訴訟法第一
    百五十四條第二項、第三百零一條第一項定有明文。又按被
    告或共犯之自白，不得作為有罪判決之唯一證據，仍應調查
    其他必要之證據，以察其是否與事實相符，刑事訴訟法第一
    百五十六條第二項定有明文。再按刑事訴訟法第一百六十一
    條已於九十一年二月八日修正公布，其第一項規定「檢察官
    就被告犯罪事實，應負舉證責任，並指出證明之方法。」因
    此，檢察官對於起訴之犯罪事實，應負提出之證據及說服之
    實質舉證責任。倘其所提出之證據，不足為被告有罪之積極
    證明，或其指出之證明方法，無從說服法院以形成被告有罪
    之心證，基於無罪推定之原則，自應為被告無罪判決之諭知
    ，最高法院著有九十二年臺上字第一二八號判例可資參照。
  (三)公訴人認被告甲○○另涉有前揭二次販賣第一級毒品之犯行
    ，無非係以被告甲○○之自白為其主要之論據。經查，被告
    甲○○於九十六年七月二十七日檢察官訊問時雖供稱：上個
    星期五（即指九十六年七月二十日）下午二、三點的時候，
    我帶「阿牛」去大肚那裡找一個「添壽」的人，「添壽」住
    在大肚鄉○○道下以後看到第一個７─１１超商右邊，爬坡
    上去，再問人家土地廟在那裡，「添壽」應該是在「添壽」
    家外面那邊拿給我，由我載「阿牛」到斗六把毒品海洛因交
    給別人後，再把錢拿回來交給「添壽」，斗六是「阿牛」去
    跟人家交易的，因「添壽」是我介紹給「阿牛」，是「阿牛
    」要交毒品給人家，我介紹的，「添壽」賣的蠻大的；我自
    己跟「添壽」買過一次毒品，這也是「阿牛」要的，這一次
    是我去幫「阿牛」拿回來的，也是拿三萬元的海洛因，時間
    是在上一次（即指九十六年七月二十日）的前三天的下午，
    我自己開車去拿，拿了以後在彰化縣員林鎮路邊交給「阿牛
    」，我沒有說要拿多少錢，「阿牛」說拿去賣一賣以後，錢
    要拿回來給我，也是三萬元，我跟「阿牛」說只要不要來找
    戊○○，不要再來麻煩我就好等語（見前開九十六年度偵字
    第一八二六二號偵查卷第十頁）。惟參諸被告甲○○於九十
    六年七月二十七日警詢時供稱：大約上上週（即指九十六年
    七月八日起迄同年月十四日之間某日），我開車載「阿牛」
    到臺中縣大肚鄉○○○道一號王田交流道下來，往大肚鄉方
    向，經過二個紅綠燈，在第二家７─１１超商旁右轉，直到
    爬坡後再左轉就有一家土地公廟，打電話給約五十歲之綽號
    「添壽」男子，由「阿牛」在該處向「添壽」買三萬元海洛
    因；因為是我介紹「添壽」給「阿牛」認識，該筆海洛因是
    「阿牛」自己拿去賣等語（見南投縣政府警察局卷一第十二
    頁），及被告甲○○嗣於九十六年八月三日警詢時供稱：當
    時是「添壽」跟我朋友「阿牛」約在臺中縣大肚鄉○○路○
    段四二八巷十九之十四號對面之土地公廟，我與「阿牛」到
    達時，「阿牛」下車跟「添壽」拿毒品，詳細金額我不清楚
    ，我都是在車上沒有下車，我只知道當時「添壽」是開一輛
    黃色計程車過來，車號跟車型我都不清楚；我不知道「阿牛
    」的真實姓名，也不知道「阿牛」的車輛及電話，那次是在
    彰化縣員林鎮路上遇到，「阿牛」叫我載「阿牛」去上述沙
    田路一段的土地公廟旁，我看到「阿牛」與「添壽」在交易
    的時候才知道他們在交易毒品，所以我就叫「阿牛」自己想
    辦法離開；我跟「阿牛」認識約一星期，因為「阿牛」說車
    子壞掉叫我去載，我才第一次知道「添壽」這個人，我沒看
    過「添壽」本人（見前開九十六年度偵字第一八二六二號偵
    查卷第三四、三五頁）。綜核被告甲○○於檢察官訊問時之
    前揭供述內容及警詢時之前揭供述內容，無論係交易時間（
    究係被告甲○○於九十六年七月二十七日警詢時供稱之前開
    「上上週」，或於檢察官訊問時供稱之九十六年七月十七日
    乃至同年月二十日）、交易次數（究係一次或二次）、交易
    金額（究否詳細金額被告甲○○不清楚或係各次交易金額均
    為三萬元）乃至交易之過程等情，顯互為岐異、並不相符，
    堪認被告甲○○於檢察官訊問時之前揭自白顯至有瑕疵，已
    難逕為不利被告甲○○之認定。此外，再觀諸被告甲○○嗣
    於檢察官起訴法官羈押訊問時供稱：九十六年七月十七日該
    次是「阿牛」與「添壽」交易的，不是我，「阿牛」叫我開
    我的小客車送「阿牛」去的，小客車是向別人借的，車號我
    忘記了，我載「阿牛」去臺中縣大肚鄉，阿牛下車但是我並
    無下車，我在車上，「阿牛」有跟我說他下車是去找「添壽
    」，但是我並無看到「添壽」，之後「阿牛」又上車，「阿
    牛」說要拿二、三萬元給添壽，但是「阿牛」在車上並無拿
    東西給我看，我只是開車載「阿牛」去而已，「阿牛」說沒
    有車而叫我開車載「阿牛」去，我就載「阿牛」去；我只有
    載「阿牛」去一次而已，並非二次，我應該是七月十七日載
    「阿牛」去的而已，九十六年七月二十日這次沒有等語（見
    本院卷第三二頁），乃至被告甲○○於本院審理時供稱：我
    應該只有九十六年七月十七日去臺中縣大肚鄉向「添壽」購
    得三萬元之第一級毒品再送去彰化員林鎮交給「阿牛」的這
    次而已，並無九十六年七月二十日的另外一次等語（見本院
    卷第二五三頁背面），被告甲○○之供述情節又有不同，足
    見倘以被告甲○○於檢察官訊問時之前揭片面且存有相當瑕
    疵之自白，而遽為不利被告甲○○之認定，顯屬速斷。況「
    阿牛」、「添壽」均係真實姓名年籍不詳之人，則除被告甲○○前揭片面且存有相當瑕疵之自白外，顯亦其他補強證據
    足資認定並擔保被告甲○○前揭不利於己之自白確與事實相
    符，依前開規定，益見無從遽為不利被告甲○○之認定，實
    甚明灼。
  (四)綜上所述，依公訴人所舉之證據方法及卷內證據，尚不足為
    被告甲○○確有此部分販賣第一級毒品海洛因犯行之有罪積
    極證明。此外，復查無其他積極充分之證據，足資證明被告
    甲○○此部分販賣第一級毒品海洛因之犯行，揆諸首揭法條
    及判例意旨，不能證明被告甲○○犯罪，自應為被告甲○○
    無罪之諭知（如主文第三項所示）。
據上論斷，應依刑事訴訟法第二百九十九條第一項前段、第三百
零一條第一項，毒品危害防制條例第四條第一項、第二項、第十
八條第一項前段、第十九條第一項，刑法第十一條、第二十八條
、第五十五條、第四十七條第一項、第五十九條、第五十一條第
五款，判決如主文。
本案經檢察官乙○○到庭執行職務。
中    華    民    國    97    年    6     月    5     日
                  刑事第九庭    審判長法  官  周瑞芬
                                      法  官  莊秋燕
                                      法  官  何世全
附表一：
┌──┬──────────────┬──────┬─────────┬───────────────────┐
│編號│     犯   罪   事   實      │販賣毒品所得│  所  犯  法  條  │            宣   告   刑              │
│    │                            │（新臺幣）  │                  │                                      │
├──┼──────────────┼──────┼─────────┼───────────────────┤
│ 一 │丁○○為施用第一級毒品海洛因│五百元      │毒品危害防制條例第│甲○○共同販賣第一級毒品，處有期徒刑拾│
│    │以解毒癮，於民國九十六年四月│            │四條第一項        │伍年貳月。未扣案之與戊○○共同販賣毒品│
│    │間某日十六時許，持其不知情之│            │                  │所得新臺幣伍佰元連帶沒收，如全部或一部│
│    │兄丙○○所有、門號為○九三七│            │                  │不能沒收時，以其財產抵償之。          │
│    │七七七七八七號之行動電話，撥│            │                  │戊○○共同販賣第一級毒品，累犯，處有期│
│    │打前開0000000000號│            │                  │徒刑拾陸年。未扣案之與甲○○共同販賣毒│
│    │行動電話與甲○○聯繫並約定購│            │                  │品所得新臺幣伍佰元連帶沒收，如全部或一│
│    │買價格為新臺幣（下同）五百元│            │                  │部不能沒收時，以其財產抵償之。        │
│    │之第一級毒品海洛因一包及交易│            │                  │                                      │
│    │地點後，戊○○旋即於同日某時│            │                  │                                      │
│    │，在彰化縣伸港鄉之彰化客運水│            │                  │                                      │
│    │尾車站前，將前揭第一級毒品海│            │                  │                                      │
│    │洛因一包交付予自行前往之柯正│            │                  │                                      │
│    │益，丁○○並當場交付五百元予│            │                  │                                      │
│    │戊○○。                    │            │                  │                                      │
├──┼──────────────┼──────┼─────────┼───────────────────┤
│ 二 │丙○○與其弟丁○○為共同施用│一千元      │毒品危害防制條例第│甲○○共同販賣第二級毒品，處有期徒刑│
│    │第二級毒品甲基安非他命以解毒│            │四條第二項        │年柒月。未扣案之與戊○○共同販賣毒品所│
│    │癮，於九十六年五月上旬某日（│            │                  │得新臺幣壹仟元連帶沒收，如全部或一部不│
│    │起訴書誤載為九十六年七月二十│            │                  │能沒收時，以其財產抵償之。            │
│    │六日回溯約半年時起），由柯正│            │                  │戊○○共同販賣第二級毒品，累犯，處有期│
│    │益持為屬丙○○所有、門號為○│            │                  │徒刑肆年。未扣案之與甲○○共同販賣毒品│
│    │00000000號之行動電話│            │                  │所得新臺幣壹仟元連帶沒收，如全部或一部│
│    │，撥打前開000000000│            │                  │不能沒收時，以其財產抵償之。          │
│    │一號行動電話與甲○○聯繫並約│            │                  │                                      │
│    │定購買價格為一千元之第二級毒│            │                  │                                      │
│    │品甲基安非他命一包及交易地點│            │                  │                                      │
│    │後，戊○○旋即於同日，在彰化│            │                  │                                      │
│    │縣伸港鄉○○路附近之全家便利│            │                  │                                      │
│    │商店（下稱前開便利商店）前，│            │                  │                                      │
│    │將前揭第二級毒品甲基安非他命│            │                  │                                      │
│    │一包交付予丁○○（由丙○○騎│            │                  │                                      │
│    │乘車號不詳機車搭載丁○○共同│            │                  │                                      │
│    │前往），丁○○並當場交付一千│            │                  │                                      │
│    │元予戊○○。                │            │                  │                                      │
├──┼──────────────┼──────┼─────────┼───────────────────┤
│ 三 │丙○○與其弟丁○○為共同施用│一千元      │毒品危害防制條例第│甲○○共同販賣第二級毒品，處有期徒刑│
│    │第二級毒品甲基安非他命以解毒│            │四條第二項        │年柒月。未扣案之與戊○○共同販賣毒品所│
│    │癮，於九十六年五月中旬某日，│            │                  │得新臺幣壹仟元連帶沒收，如全部或一部不│
│    │由丁○○持前開0000000│            │                  │能沒收時，以其財產抵償之。            │
│    │七八七號行動電話，撥打前開○│            │                  │戊○○共同販賣第二級毒品，累犯，處有期│
│    │000000000號行動電話│            │                  │徒刑肆年。未扣案之與甲○○共同販賣毒品│
│    │與甲○○聯繫並約定購買價格為│            │                  │所得新臺幣壹仟元連帶沒收，如全部或一部│
│    │一千元之第二級毒品甲基安非他│            │                  │不能沒收時，以其財產抵償之。          │
│    │命一包及交易地點後，戊○○旋│            │                  │                                      │
│    │即於同日，在前開便利商店前，│            │                  │                                      │
│    │將前揭第二級毒品甲基安非他命│            │                  │                                      │
│    │一包交付予丁○○（由丙○○騎│            │                  │                                      │
│    │乘車號不詳機車搭載丁○○共同│            │                  │                                      │
│    │前往），丁○○並當場交付一千│            │                  │                                      │
│    │元予戊○○。                │            │                  │                                      │
├──┼──────────────┼──────┼─────────┼───────────────────┤
│ 四 │丙○○與其弟丁○○為共同施用│二千元      │毒品危害防制條例第│甲○○共同販賣第二級毒品，處有期徒刑│
│    │第二級毒品甲基安非他命以解毒│            │四條第二項        │年捌月。未扣案之與戊○○共同販賣毒品所│
│    │癮，於九十六年五月下旬某日，│            │                  │得新臺幣貳仟元連帶沒收，如全部或一部不│
│    │由丁○○持前開0000000│            │                  │能沒收時，以其財產抵償之。            │
│    │七八七號行動電話，撥打前開○│            │                  │戊○○共同販賣第二級毒品，累犯，處有期│
│    │000000000號行動電話│            │                  │徒刑肆年壹月。未扣案之與甲○○共同販賣│
│    │與甲○○聯繫並約定購買價格為│            │                  │毒品所得新臺幣貳仟元連帶沒收，如全部或│
│    │二千元之第二級毒品甲基安非他│            │                  │一部不能沒收時，以其財產抵償之。      │
│    │命一包及交易地點後，戊○○旋│            │                  │                                      │
│    │即於同日，在前開便利商店前，│            │                  │                                      │
│    │將前揭第二級毒品甲基安非他命│            │                  │                                      │
│    │一包交付予丁○○（由丁○○自│            │                  │                                      │
│    │行前往），丁○○並當場交付二│            │                  │                                      │
│    │千元予戊○○。              │            │                  │                                      │
├──┼──────────────┼──────┼─────────┼───────────────────┤
│ 五 │丙○○與其弟丁○○為共同施用│二千元      │毒品危害防制條例第│甲○○共同販賣第二級毒品，處有期徒刑│
│    │第二級毒品甲基安非他命以解毒│            │四條第二項        │年捌月。未扣案之與戊○○共同販賣毒品所│
│    │癮，於九十六年六月上旬某日，│            │                  │得新臺幣貳仟元連帶沒收，如全部或一部不│
│    │由丁○○持前開0000000│            │                  │能沒收時，以其財產抵償之。            │
│    │七八七號行動電話，撥打前開○│            │                  │戊○○共同販賣第二級毒品，累犯，處有期│
│    │000000000號行動電話│            │                  │徒刑肆年壹月。未扣案之與甲○○共同販賣│
│    │與甲○○聯繫並約定購買價格為│            │                  │毒品所得新臺幣貳仟元連帶沒收，如全部或│
│    │二千元之第二級毒品甲基安非他│            │                  │一部不能沒收時，以其財產抵償之。      │
│    │命一包及交易地點後，戊○○旋│            │                  │                                      │
│    │即於同日，在前開便利商店前，│            │                  │                                      │
│    │將前揭第二級毒品甲基安非他命│            │                  │                                      │
│    │一包交付予丁○○（由丁○○自│            │                  │                                      │
│    │行前往），丁○○並當場交付二│            │                  │                                      │
│    │千元予戊○○。              │            │                  │                                      │
├──┼──────────────┼──────┼─────────┼───────────────────┤
│ 六 │丙○○與其弟丁○○為共同施用│二千元      │毒品危害防制條例第│甲○○共同販賣第二級毒品，處有期徒刑│
│    │第二級毒品甲基安非他命以解毒│            │四條第二項        │年捌月。未扣案之與戊○○共同販賣毒品所│
│    │癮，於九十六年六月下旬某日，│            │                  │得新臺幣貳仟元連帶沒收，如全部或一部不│
│    │由丁○○持前開0000000│            │                  │能沒收時，以其財產抵償之。            │
│    │七八七號行動電話，撥打前開○│            │                  │戊○○共同販賣第二級毒品，累犯，處有期│
│    │000000000號行動電話│            │                  │徒刑肆年壹月。未扣案之與甲○○共同販賣│
│    │與甲○○聯繫並約定購買價格為│            │                  │毒品所得新臺幣貳仟元連帶沒收，如全部或│
│    │二千元之第二級毒品甲基安非他│            │                  │一部不能沒收時，以其財產抵償之。      │
│    │命一包及交易地點後，戊○○旋│            │                  │                                      │
│    │即於同日，在前開便利商店前，│            │                  │                                      │
│    │將前揭第二級毒品甲基安非他命│            │                  │                                      │
│    │一包交付予丁○○（由丁○○自│            │                  │                                      │
│    │行前往），丁○○並當場交付二│            │                  │                                      │
│    │千元予戊○○。              │            │                  │                                      │
├──┼──────────────┼──────┼─────────┼───────────────────┤
│ 七 │丙○○與其弟丁○○為共同施用│二千元      │毒品危害防制條例第│甲○○共同販賣第二級毒品，處有期徒刑│
│    │第二級毒品甲基安非他命以解毒│            │四條第二項        │年捌月。未扣案之與戊○○共同販賣毒品所│
│    │癮，於九十六年七月上旬某日，│            │                  │得新臺幣貳仟元連帶沒收，如全部或一部不│
│    │由丁○○持前開0000000│            │                  │能沒收時，以其財產抵償之。            │
│    │七八七號行動電話，撥打前開○│            │                  │戊○○共同販賣第二級毒品，累犯，處有期│
│    │000000000號行動電話│            │                  │徒刑肆年壹月。未扣案之與甲○○共同販賣│
│    │與甲○○聯繫並約定購買價格為│            │                  │毒品所得新臺幣貳仟元連帶沒收，如全部或│
│    │二千元之第二級毒品甲基安非他│            │                  │一部不能沒收時，以其財產抵償之。      │
│    │命一包及交易地點後，戊○○旋│            │                  │                                      │
│    │即於同日，在前開便利商店前，│            │                  │                                      │
│    │將前揭第二級毒品甲基安非他命│            │                  │                                      │
│    │一包交付予丁○○（由丁○○自│            │                  │                                      │
│    │行前往），丁○○並當場交付二│            │                  │                                      │
│    │千元予戊○○。              │            │                  │                                      │
├──┼──────────────┼──────┼─────────┼───────────────────┤
│ 八 │丁○○為施用第一級毒品海洛因│二千五百元  │毒品危害防制條例第│甲○○共同販賣第一級毒品，處有期徒刑拾│
│    │及第二級毒品甲基安非他命以解│            │四條第一項、第二項│伍年捌月。扣案如附表二編號一、二所示之│
│    │毒癮，於九十六年七月二十五日│            │（想像競合）      │物沒收銷燬之；扣案如附表二編號三、四所│
│    │某時，持其不知情之兄丙○○所│            │                  │示之物沒收；未扣案之與戊○○共同販賣毒│
│    │有之前開0000000000│            │                  │品所得新臺幣貳仟伍佰元連帶沒收，如全部│
│    │號行動電話，撥打前開○九五三│            │                  │或一部不能沒收時，以其財產抵償之。    │
│    │八○三二○一號行動電話與王紫│            │                  │戊○○共同販賣第一級毒品，累犯，處有期│
│    │熒聯繫並約定同時購買價格依序│            │                  │徒刑拾陸年陸月。扣案如附表二編號一、二│
│    │為五百元、二千元之第一級毒品│            │                  │所示之物沒收銷燬之；扣案如附表二編號三│
│    │海洛因一包及第二級毒品甲基安│            │                  │、四所示之物沒收；未扣案之與甲○○共同│
│    │非他命一包暨交易地點後，曾錫│            │                  │販賣毒品所得新臺幣貳仟伍佰元連帶沒收，│
│    │水旋即於同日某時，在前開「蔚│            │                  │如全部或一部不能沒收時，以其財產抵償之│
│    │藍汽車旅館」外附近，將前揭第│            │                  │。                                    │
│    │一級毒品海洛因一包及第二級毒│            │                  │                                      │
│    │品甲基安非他命交付予自行前往│            │                  │                                      │
│    │之丁○○，丁○○並當場交付二│            │                  │                                      │
│    │千五百元予戊○○。          │            │                  │                                      │
├──┼──────────────┼──────┼─────────┼───────────────────┤
│ 九 │丙○○與其弟丁○○為共同施用│三千元      │毒品危害防制條例第│甲○○共同販賣第二級毒品，處有期徒刑│
│    │第二級毒品甲基安非他命以解毒│            │四條第二項        │年玖月。扣案如附表二編號二所示之物沒收│
│    │癮，於九十六年七月二十六日十│            │                  │銷燬之；扣案如附表二編號三所示之物沒收│
│    │九時三十五分許，由丁○○持前│            │                  │；未扣案之與戊○○共同販賣毒品所得新臺│
│    │開0000000000號行動│            │                  │幣仟元連帶沒收，如全部或一部不能沒收│
│    │電話，撥打前開0000000│            │                  │時，以其財產抵償之。                  │
│    │二○一號行動電話與甲○○聯繫│            │                  │戊○○共同販賣第二級毒品，累犯，處有期│
│    │並約定購買價格為三千元之第二│            │                  │徒刑肆年貳月。扣案如附表二編號二所示之│
│    │級毒品甲基安非他命一包及交易│            │                  │物沒收銷燬之；扣案如附表二編號三所示之│
│    │地點後，戊○○旋即於同日某時│            │                  │物沒收；未扣案之與甲○○共同販賣毒品所│
│    │，在前開便利商店前，將前揭第│            │                  │得新臺幣仟元連帶沒收，如全部或一部不│
│    │二級毒品甲基安非他命一包交付│            │                  │能沒收時，以其財產抵償之。            │
│    │予丁○○（由丁○○自行前往）│            │                  │                                      │
│    │，丁○○並當場交付三千元予曾│            │                  │                                      │
│    │錫水。                      │            │                  │                                      │
└──┴──────────────┴──────┴─────────┴───────────────────┘
附表二：
┌──┬──────────────────────────┐
│編號│扣案物品名稱、數量                                  │
├──┼──────────────────────────┤
│ 一 │第一級毒品海洛因拾壹包（含包裝重合計拾捌點零捌公克）│
├──┼──────────────────────────┤
│ 二 │第二級毒品甲基安非他命肆包（含包裝驗餘淨重合計柒點伍│
│    │捌零公克）                                          │
├──┼──────────────────────────┤
│ 三 │裝置毒品之小皮包貳個                                │
├──┼──────────────────────────┤
│ 四 │毒品分裝袋壹包                                      │
└──┴──────────────────────────┘
上正本證明與原本無異。
如不服本判決，應於收送達後十日內向本院提出上訴書狀（應敘
述具體理由並附繕本），上訴於臺灣高等法院臺中分院。
上訴書狀如未敘述理由，應於上訴期間屆滿後二十日內補提理由
書於本院。
                                書記官  童洪芳美
中    華    民    國    97    年    6     月    5     日
附錄論罪科刑法條：
毒品危害防制條例第四條
製造、運輸、販賣第一級毒品者，處死刑或無期徒刑；處無期徒
刑者，得併科新臺幣一千萬元以下罰金。
製造、運輸、販賣第二級毒品者，處無期徒刑或七年以上有期徒
刑，得併科新臺幣七百萬元以下罰金。
製造、運輸、販賣第三級毒品者，處五年以上有期徒刑，得併科
新臺幣五百萬元以下罰金。
製造、運輸、販賣第四級毒品者，處三年以上十年以下有期徒刑
，得併科新臺幣三百萬元以下罰金。
製造、運輸、販賣專供製造或施用毒品之器具者，處一年以上七
年以下有期徒刑，得併科新臺幣一百萬元以下罰金。
前五項之未遂犯罰之。


司法院資訊處製作；財團法人民間司法改革基金會備份。
